臺灣高等法院高雄分院刑事判決　　　　　　　　　九十年度上更(二)字第三六八號
　　上訴人即被告　丙○○
　　選任辯護人　　康清敬
右上訴人因偽造有價證券等案件，不服臺灣高雄地方法院八十四年度訴字第二八二三
號中華民國八十五年四月十五日第一審判決（起訴案號：臺灣高雄地方法院檢察署八
十四年度偵字第六九九０號），提起上訴，判決後，經最高法院第二次發回更審，本
院判決如左：
    主  文
原判決關於丙○○部分撤銷。
丙○○共同意圖供行使之用，而偽造有價證券，處有期徒刑參年貳月。
偽造之發票人乙○○，發票日民國八十三年八月二十九日，金額新台幣三百萬元，本
票號碼五六一七四二號之本票壹紙沒收。
    事  實
一、緣有詹豐賓（成年人，已經本院判決三年九月確定）因需款新臺幣（下同）二百
    五十萬元週轉蓋建豬舍，無處告貸，竟萌歹念，意圖將其岳母乙○○所有，坐落
    在高雄縣仁武鄉○○村○○路一一五號房屋（即高雄縣仁武鄉○○段第二二二建
    號房屋）及其基地（即高雄縣仁武鄉○○段第一四二八地號土地）之所有權狀竊
    出，再找熟識之代書辦理第二順位民間抵押借款（俗稱二胎）。乃於民國八十三
    年八月二十一日，以擬向友人質押借款為由，教唆其妻陳雅宜（已由原審判處行
    使偽造文書罪刑，有期徒刑四月，緩刑三年確定）趁其岳父母外出之際，返回上
    址，竊取上開房地所有權狀、乙○○之國民身分證及印章。陳雅宜遂返回上址竊
    取前開物件（陳雅宜親屬相盜部分未據告訴）。詹豐賓於取得上開物件後，即託
    不知情之友人孫慶祝引介，由孫慶祝之弟孫慶財介紹其相熟之代書丙○○，詢以
    有無辦理貸款之可能。丙○○經詹豐賓透露上情，亦知前開物件係詹妻所竊取，
    竟為圖得百分之三之介紹費及三千元之代書費用，而共同意圖為自己不法所有，
    基於行使偽造私文書、使公務員登載不實事項於其職務上所掌公文書、意圖供行
    使之用而偽造有價證券及詐欺取財之犯意聯絡，告知詹豐賓如有印鑑證明及戶籍
    謄本，辦理二胎之文件即已齊備，迨放款日對保時再找一貌似其岳母之人在場取
    信金主即可。詹豐賓遂於同年月二十二日、二十六日，以友人尚需其提供印鑑證
    明及戶籍謄本始願借款為由，連續教唆陳雅宜前往高雄縣仁武鄉戶政事務所（以
    下簡稱仁武戶政事務所），冒領申請印鑑證明書、戶籍謄本。詹豐賓於陳雅宜冒
    領得印鑑證明、戶籍謄本後，隨即將上開二份文件轉交丙○○，由丙○○在其事
    務所內，於建物土地登記申請書、建物土地抵押權設定契約書上，虛偽填載乙○
    ○係義務人兼債務人（詹豐賓為連帶債務人），向曾平正及曾金石快借款三百萬
    元（實際借款金額為二百五十元，所以設定為三百萬元，係依借款金額加二成之
    民間習慣），其借款及抵押權存續期限為自八十三年八月二十九日起至同年九月
    二十八日止，並以乙○○所有之上述二筆土地為擔保，而盜蓋乙○○之印文（共
    七枚）於其上，並於同年月二十九日上午持向高雄縣仁武地政事務所（以下簡稱
    仁武地政事務所）請求辦理抵押權設定登記，而行使之，致不知情之地政承辦人
    員將此不實事實登載於其職務上所掌之建物及土地登記簿上，足以生損害於乙○
    ○及地政機關對於地政管理之正確性。嗣於同日下午抵押權設定登記辦妥後，丙
    ○○乃先至高雄縣大社鄉○○村○○路一四巷四○○─一號詹豐賓住處（即養豬
    處）等候。詹豐賓另找來其在釣蝦場認識之不詳姓名中年女子假冒其岳母，暫待
    詹豐賓房間內。嗣於同日十七時許，介紹金主之介紹人蔡新逢駕車搭載金主曾平
    正、曾石金快及其夫，在孫慶祝開車導引下到達上址。詹豐賓遂將該名中年婦女
    喚出，手持印章，佯裝係其岳母乙○○，金主曾平正等乃誤認其確係抵押物所有
    人，未多予過問；詹、盧二人又與該名中年婦女，基於偽造有價證券之犯意連絡
    ，由詹豐賓在發票日八十三年八月二十九日，號碼五六一七四二號之本票上之出
    （發）票人欄，偽簽乙○○之署押為共同發票人，並由丙○○填寫金額三百萬元
    及自該不詳姓名中年女子手中接過印章盜蓋乙○○印文後，將之交付金主曾平正
    等二人作為借款之擔保而行使之，致曾平正及曾金石快，誤信確係乙○○借款，
    而將款項二百二十七萬五千元交付予詹豐賓（原約定借款金額為二百五十萬元先
    扣除三個月利息款二十二萬五千元，故僅交付二百二十七萬五千元），而丙○○
    又從中收取代書費及規費五千元，及介紹費十五萬元，詹豐賓實際取得二百十二
    萬元，事畢，詹豐賓即將土地房屋權狀、身分證、印章，交由不知抵押借款內情
    之陳雅宜放回原處。嗣因詹豐賓無力繳納利息，金主曾平正等聲請拍賣前開抵押
    房地，乙○○始知上情。又經訴訟，確認該抵押權不存在確定。
二、案經乙○○訴請台灣高雄地方法院檢察署檢察官偵查起訴。
    理  由
一、訊據上訴人即被告丙○○固坦承有受詹豐賓委託辦理民間二胎借款，製作乙○○
    為抵押義務人名義之前開二份私文書，及在本票上書立金額、蓋上乙○○印文之
    事實，惟矢口否認有行使偽造私文書、行使偽造有價證券之犯行。辯稱：詹豐賓
    並未告知其岳母即告訴人乙○○之所有權狀等物係屬竊取而來，金主放款之日，
    告訴人乙○○亦確有在場，其竟於事後否認有於放款之日在場，無非欲卸民事償
    還借款責任而已。被告替詹豐賓辦理抵押貸款，一切依法定手續辦理。且其亦未
    收取百分之七的代書費，僅收取共百分之六之介紹費及三千元之代書費而已，且
    百分之六介紹費中百分之二是給介紹金主之介紹人蔡新逢的佣金，百分之一則給
    介紹詹豐賓向金主借款之介紹人孫慶財的佣金，其實得之百分之三介紹費與一般
    收取百分之二點五代書費相近等語。
二、經查：
(一)、右揭事實已據同案被告詹豐賓於偵查（偵卷第八八頁背面至九十頁）、原審（一
    審卷第十九頁）、本院前審（本院上訴卷第四一頁）坦承有於前述時地教唆其妻
    陳雅宜竊取其岳母乙○○所有本案房屋及土地所有權狀、國民身分證、印章；又
    將情告知丙○○，丙○○告以可找人冒充其岳母取信金主獲得貸款後，再教唆其
    妻偽造上開乙○○名義之申請書請領印鑑證明、戶籍謄本；嗣再與丙○○共同偽
    造其岳母乙○○為抵押債務人名義之建物土地登記申請書、建物土地抵押權設定
    契約書辦理民間二胎借款；金主放款之日，由其找來不詳姓名婦人冒充其岳母後
    ，又與被告丙○○共同偽造其岳母乙○○為共同發票人之本票交付金主之事實不
    諱。詹豐賓及陳雅宜並各經判處罪刑確定在案，也有原審法院八十四年度訴字第
    二八二三號及本院八十五年度上訴字第一０三八號判決在卷可參。
(二)、詹豐賓迭於偵、審中自白綦詳，核與已經原審判處罪刑確定之陳雅宜所供相符。
    原審訊以常人辦理二胎借款時，如相關文件係竊取而來，掩飾其事猶恐不及，且
    其與被告丙○○又非舊友故識，何以竟敢對之坦言文件係其妻所竊取結果，仍答
    稱：「我當時缺錢，跟孫慶祝說，孫某說他有朋友在辦二胎，本想向我岳母借權
    狀去借錢，但先前已向她借一百萬元，我不敢再向她借，所以才偷權狀去辦二胎
    民間貸款；因為孫慶祝會幫我聯絡丙○○那邊，我才要我太太回去偷權狀；我是
    信任孫慶祝，所以才把偷權狀的事告訴丙○○」。經原院再質以其知否如此供述
    或將可能入友人孫慶祝於罪，仍堅稱其係照實講說而已（以上均見一審卷第七十
    至七二頁），足徵詹豐賓所供應屬可採。證人孫慶祝亦證稱，其係問其弟孫慶財
    有無相識之代書可辦理民間貸款，才找到與其弟認識之被告丙○○，並先以電話
    與丙○○聯絡後，再載丙○○至詹豐賓住處洽談。放款當甲其亦幫忙載丙○○及
    引導金主至詹豐賓住處等語（原審八十四年十二月七日審判筆錄），核與被告詹
    豐賓所供經由孫慶祝介紹請被告丙○○辦理貸款之情節大亦致相符。孫慶祝於本
    院前審另又證稱，被告詹豐賓託其代找代書辦理貸款時，並未告知其岳母之土地
    所有權狀等物，係教唆其妻竊取所得，金主放款之日，因其先行離去，未有看見
    告訴人乙○○究竟有無在場等語。孫慶祝既未獲取任何之利益，又無其他任何證
    據足以證明其與詹豐賓共謀犯罪，孫慶祝固不因介紹丙○○替詹豐賓辦理本案貸
    款而獲罪；惟相互參之，仍足徵被告詹豐賓前開自白，確屬非虛。
(三)、被告丙○○於詹豐賓貸得款項，但未能繳付利息後，曾多次連絡、尋訪告訴人即
    被害人乙○○，甚或詹豐賓之父，要求渠等先拿錢出面解決，此有錄音帶四捲及
    錄音譯文一份附卷可稽（偵卷第二九至三九頁、第四八至五三頁），且為丙○○
    所不否認（偵卷第一一０頁背面至一一一頁，其於本院前審調查中否認，謂告訴
    人之譯本與其本意相左，而自行另譯譯本附卷，係卸責之詞）。以其長期執行代
    書業務之經驗，應知各當事人間之法律上利害關係，如其確係事後經詹豐賓告知
    ，而始知乙○○之所有權狀等物係被竊取，放款當日在場之婦人係詹豐賓找來冒
    充其岳母之人頭，自應儘先告知金主，或促金主訴追，俾免本身遭金主懷疑與借
    款人勾串，始屬正常。乃其竟未轉知金主，反屢次要求乙○○、詹父等出面解決
    ，實有悖於常情。況查其與陳進益、乙○○夫妻之電話錄音，其於乙○○屢次表
    明確無貸款，要求其交待清楚時，非但未以其事前確不知詹豐賓教唆陳雅宜竊取
    乙○○之所有權狀等物之態度與乙○○對話，亦未言及乙○○於金主放款當日確
    有在場，藉以責備乙○○何以意圖推卸其償還借款之義務，尚且多次自承知悉乙
    ○○之所有權狀等物被偷，有被告承認無異之錄音筆錄可稽。迨乙○○向檢察官
    提出本案告訴後，始稱乙○○即係金主放款當時在場之婦人，要屬臨訟為求脫免
    刑責，而指稱乙○○有於金主放款時在場。
(四)、八十三年八月二十九日下午金主放款時，告訴人乙○○究竟有無出現於高雄縣大
    社鄉○○村○○路一四巷四００之一號詹豐賓住處﹖證人蔡新逢業於偵查中陳稱
    ：當甲那婦女有點害羞，頭低低的，說由我女婿處理就好了，就進去了等語（偵
    卷第一四０頁背面）。被告丙○○係從事代書業務之專業人員，焉有不知第三人
    提供抵押物供他人借款時，必需於對保之際確認該第三人有否提供擔保之真意，
    以免日後有所爭議，乃其竟未確實詢問在場之該名婦女是否確願提供房地為本案
    債務之擔保，亦未確實核對其身分，益徵被告明知該名婦女為其唆使詹豐賓找來
    冒充告訴人之人頭無疑。蔡新逢於八十四年六月一日檢察官偵查時及本院前審改
    稱，告訴人乙○○確有於當日在場同意提供其不動產為擔保，及稱由其介紹金主
    給被告認識，並由被告給我五萬元，除非係雙胞胎，否則不會一模一樣云云，然
    告訴人否認其為雙胞胎，且證人之陳述與其在偵查中之供述前後歧異，所証無可
    採信。至金主曾石金快及曾平正之妻曾陳美於本院前審雖證稱：放款當日乙○○
    確有在場云云，因其等與乙○○有利害相反之關係，即乙○○當日是否在場，對
    於其等能否對乙○○行使抵押權有所影響，所為有利於其本人及被告之證言，亦
    無可取；且證人曾平正等二人與告訴人乙○○間之民事訴訟，已經敗訴確定，經
    本院調閱該卷証（台灣高雄地方法院八十四年度訴字第八五九號，包括一至三審
    卷証）審認無異，並有判決書在卷可參（本院上訴卷第一八七頁及本院上更(二)卷
    ）。
(五)、再者，告訴人乙○○的確未於八十三年八月二十九日下午金主放款時，出現在詹
    豐賓住處一節，除已如上所述外，證人即被害人乙○○之姪女張桂鳳業於偵查中
    證述：「我母親（張賴玉花）在八十三年八月二十九日晚上十時去世，我母親去
    世前，我回去整理事情吃完中飯，我打電話請乙○○過來我家，當時約二、三點
    ，她來後，一直到隔甲凌晨才回去，中間沒有離開過，只有跟我一起去買一些東
    西」等語明確（偵卷第一八五背面），其於本院前審所供亦同（本院上訴卷第七
    五頁背面），並有其母張賴玉花之死亡證明書一紙在卷可佐（偵卷第一四三頁）
    。被告丙○○聲請傳訊之證人即高雄市立民生醫院醫師侯丞及歐泰利，亦均不能
    證明張桂鳳所述不實（本院上訴卷第一六０頁、第二０九頁。本院前審調查時，
    辯護人請求再傳訊醫師侯丞，但侯丞已離職，無從訊問，據高雄市立民生醫院八
    十八年二月八日八八高市民醫歷字０五七一號函稱「病患張賴玉花於民國八十三
    年八月二十八日下午二時五分由值班醫師侯丞充份跟病人家屬解釋病情，病人情
    況不好，其死亡証明書記載死亡時間為八十三年八月二十九日二十一時四十分死
    亡」（有其死亡診斷書可按）。另辯護人詢問告訴人何時接到其姪女張桂鳳通知
    其母張賴玉花病危？何時到達張家，到達時有無見到張賴玉花？如未見到張賴玉
    花，究竟協助或指示張女準備何事？自告訴人住宅至張女住處需多少分鐘？利用
    何種交通工具？自告訴人住宅至其女婿詹豐賓住處需多少分鐘？利用何種交通工
    具？告訴人有無雙胞胎姐妹？告訴人答以張賴玉花要過世那甲即八十三年八月二
    十九日上午約十時時在其家門口接到張桂鳳的電話，同日下午二、三時許到達張
    宅，那時張賴玉花尚未被送回家，自其住處至張宅坐計程車，回程是其先生用機
    車載回家，需多少時間不知道，本案發生的事件，未到詹豐賓家，時間不知道，
    無雙胞胎姐妹等語，此與本案無關，告訴人縱不予置答，亦無不可，不足為有利
    於被告之認定。況告訴人乙○○之子陳銘仁名下尚有坐落在高雄縣仁武鄉○○路
    之房地二處，此有土地及建物登記簿謄本二份在卷足稽（偵卷第一四八至一五八
    頁），倘告訴人果有必要貸款，自可向其子商借以其名下之不動產向農會、銀行
    等金融機構依較低利率辦理貸款，何庸支付民間二胎借款月息約三分之重利﹖足
    見告訴人乙○○確未經由其女婿即被告詹豐賓貸款，亦無於金主放款之日在場，
    事至明顯。本案抵押借款，確係被告詹豐賓、丙○○共同虛偽設定，亦可無疑。
(六)、被告丙○○經辦本案貸款，究竟收取若干之介紹費﹖據辯稱：實際貸款金額為二
    百五十萬元，每月利息七萬五千元，預扣三個月利息共二十二萬五千元，代書費
    及規費共五千元，實際交給詹豐賓二百十二萬元，因此所收介紹費僅為十五萬元
    ，恰為百分之六等語。詹豐賓亦不否認其共借款二百五十萬元，實際收到二百十
    二萬元，及預扣三個月之利息共二十二萬五千元之事。依此計算，被告丙○○所
    稱介紹費僅為百分之六云云，顯堪採信。至該被告另稱：其收到十五萬元介紹費
    後，又將其中五萬元託金主曾石金快轉交金主方面之介紹人蔡新逢，其中二萬五
    千元則直接交給借款人方面之介紹人孫慶祝，其本人實際獲得百分之三介紹費七
    萬五千元乙節，則經證人曾石金快、蔡新逢、孫慶財等人於原審及本院前審證述
    無異，亦堪信為實在。不因介紹人蔡新逢及孫慶財於原審所供其取得介紹費之後
    ，如何使用交代不清，而遽認其辯解不實。惟查：仲介人一般收取之貸款勞務費
    用，習慣上收取百分之一至三，有高雄市房屋仲介商業同業公會八十五年九月十
    一日高房三字第０二三號函附本院前審卷可稽（本院上訴卷第一二三頁）。被告
    丙○○係屬專業代書，經其供認在卷，其並非從事仲介業務之人，亦非本案房地
    貸款之介紹人，則其辦理本案貸款，除得收取規定之代書費用之外，應無權利再
    收介紹費，至臻明顯。易言之，詹豐賓如非將教唆其妻竊取其岳母所有權狀等物
    之情節告知丙○○，詹豐賓除依習慣應支付最高額度之百分之三介紹費予實際介
    紹人蔡新逢、孫慶財之外，何須再支付百分之三之介紹費予丙○○﹖足見其確係
    為圖取高額酬勞，而與詹豐賓勾串，在被害人乙○○不知情之情況下，辦理本案
    抵押借款，洵無疑義。
(七)、至於詹豐賓所述丙○○教唆其尋找人頭冒充其岳母之細節，以及其如何覓得人頭
    之經過，前後雖非一致，且詹豐賓又稱該人頭已難再找出應訊，惟綜上所述，詹
    豐賓所稱丙○○確有教唆其找人頭冒充其岳母，而其亦確有找到人頭冒充其岳母
    等情節，則始終如一；供述竊取其母所有權狀等物及請領印鑑證明、戶籍謄本等
    經過前後亦略有出入之陳雅宜，亦經原審判處罪刑確定在案。且乙○○於八十三
    年八月二十二日所申請之印鑑證明確係由陳雅宜以受任人名義前往申請，有高雄
    縣仁武鄉九十年十二月二十六日高縣仁鄉戶字第二三三二號函所附之印鑑證明申
    請及委任書可以證明（本院卷第六六至六八頁），是尚難以上述些許瑕疵，任令
    被告丙○○飾詞卸責。又被告提出高雄縣仁武地政事務所之地籍圖一份（本院卷
    第五八至五九頁），以其上所載係八十三年八月二十三日，以證明詹豐於第一次
    前來時，即將乙○○之所有權狀等證件交付，否則其如何有地號資料可以申請地
    籍圖；惟依詹豐賓所述，其係於八十三年八月二十一日即教唆其妻陳雅宜竊取乙
    ○○之所有權狀等，之後再去找被告洽談借款之事（偵卷第八八頁面至八九頁）
    ，則詹豐賓既然竊取乙○○的所有權狀在先，再出示給被告，則被告因而知乙○
    ○土地的地號，而可以申請地籍圖，就其時間順序而言，可見詹豐賓之陳述，並
    沒有矛盾所在，而有不能採信的原因。
(八)、此外，復有高雄縣仁武地政事務所八十三年八月二十九日仁登字第一三○六三號
    收件之土地登記申請書件影本一份（偵卷第一六七至一八０頁），土登登記簿謄
    本一份（偵卷第十九至二二頁），及本票原本一紙（偵卷第一九五頁）附卷可憑
    ，可見被告所辯係卸責之詞，不能採信；本件事證明確，被告犯罪行為，可以認
    定。
三、核被告丙○○與同案被告詹豐賓共同偽造建物土地登記申請書、建物土地抵押權
    設定契約書，並持向地政事務所辦理抵押權設定登記，足以生損害乙○○、曾平
    正、曾金石快及地政機關對於地政管理之正確性之行為，係犯刑法第二百十六條
    、二百十條之行使偽造私文書罪及刑法第二百十四條之使公務員登載不實罪；被
    告共同偽造乙○○一同與詹豐賓為共同發票人之本票後，持交金主曾平正及曾金
    石快，致曾平正及曾金石快誤信確係乙○○本人借錢，而交付借款行為，因被告
    偽造有價證券而行使，其目的係供作擔保而借款，則其借款之行為，為行使有價
    証券以外之另一行為，其間有方法結果關係，應論以詐欺罪之牽連犯〔有最高法
    院六十二年二月二十日六十二年度第一次刑庭庭推總會議決議（一）可資參照〕
    ，故係犯刑法第二百零一條第一項之偽造有價證券罪及刑法第三百三十九條第一
    項之詐欺取財罪（其所犯詐欺取財罪部分，起訴書事實雖未論述，惟與起訴部分
    具有方法與結果之牽連關係，屬於裁判上一罪，依刑事訴訟法第二百六十八條規
    定，自為起訴效力所及，本院應併予審理）；被告與詹豐賓就前述行使偽造私文
    書及使公務員登載不實事項、詐欺取財罪部分，有犯意連絡，行為分擔，均為共
    同正犯；偽造有價証券部分，被告有在本票上填寫金額三百萬元，並自詹豐賓找
    來之不詳姓名中年女子手中接過印章，盜蓋印文後，將之交付金主曾平正等三人
    而行使系爭本票，與該中年女子亦有犯意連絡，行為分擔，均為共同正犯。被告
    盜用印文而偽造文書之犯行，係為偽造私文書犯行之一部；盜用印文及偽造署押
    而偽造有價證券之犯行，則為偽造有價證券犯行之一部；被告偽造私文書之低度
    行為，為行使偽造私文書之高度行為所吸收；被告行使偽造有價證券之低度行為
    ，為偽造有價證券之高度行為所吸收，均不另論罪。被告丙○○所犯行使偽造私
    文書、使公務員登載不實事項罪、偽造有價證券、詐欺取財等罪間，有方法與結
    果之牽連關係，應從一重之偽造有價證券罪處斷。
四、原審論處被告罪刑，雖非無見；惟 (一）原判決誤認被告丙○○為了貪圖高達借
    款金額百分之七之介紹費而犯罪；（二）偽造有價証券部分，被告係自詹豐賓找
    來之不詳姓名中年女子手中接過印章，盜蓋印文後，將之交付金主曾平正等三人
    而行使系爭本票，與該中年女子亦有犯意連絡，行為分擔，均為共同正犯，原審
    疏未論列；（三）被告所犯行使偽造私文書罪及偽造有價證券等各罪間，是具有
    方法與結果之牽連犯，原審認應數罪併罰，均有未洽。被告上訴意旨否認犯罪，
    雖無理由，惟原判決關於被告部分既有可議之處，應由本院予以撤銷改判。爰審
    酌被告丙○○為圖不當酬勞，枉顧職業倫理，利用專業技能，替人虛設抵押借款
    ，損害告訴人及金主權益鉅大，情節嚴重，犯後復未坦承犯行，態度欠佳；量處
    如主文所示之刑。偽造之發票人乙○○，發票日八十三年八月二十九日，金額新
    台幣三百萬元，本票號碼五六一七四二號之本票一紙，併依刑法第二百零五條規
    定宣告沒收（其上偽造之乙○○署押因已隨本票沒收，故不另為沒收之宣告）。
    至於偽造之建物土地登記申請書、建物土地抵押權設定契約書，因已送交地政機
    關辦理抵押權登記手續，已非被告所有，爰不予宣告沒收；而建物土地登記申請
    書、建物土地抵押權設定契約書上所蓋用之乙○○印文，因係盜蓋，並非偽造，
    不在刑法第二百十九條應沒收之範圍，亦不予宣告沒收。
五、另被告詹豐賓、陳雅宜部分，已經原審判決確定，不另論列，附此明。
據上論斷，依刑事訴訟法第三百六十九條第一項前段、第三百六十四條、第二百九十
九條第一項前段、刑法第二十八條、第二百零一條第一項、第二百十六條、第二百十
條、第二百十四條、第三百三十九條第一項、第五十五條、第二百零五條，罰金罰鍰
提高標準條例第一條前段，判決如主文。
本案經檢察官王登榮到庭執行職務。
中    華    民    國     九十一     年       三       月       十九   日
                              臺灣高等法院高雄分院刑事第一庭
                                  審判長法官  王光照
                                        法官  黃壽燕
                                        法官  黃仁松
右正本證明與原本無異。
如不服本判決應於收受本判決後十日內向本院提出上訴書狀，其未述上訴理由者，
並得於提起上訴後十日內向本院補提理由書狀（均須按他造當事人之人數附繕本)「
切勿逕送上級法院」。
                                      書記官  呂明燕
中    華    民    國     九十一     年       三       月     二十一   日
附錄本判決論罪法條：
刑法第二百零一條第一項：
意圖供行使之用，而偽造、變造公債票，公司股票或其他有價證券者，處三年以上十
年以下有期徒刑，得併科三千元以下罰金。
刑法第二百十六條、第二百十條：
行使第二百十條至第二百十五條之文書者，依偽造、變造文書或登載不實事項或使登
載不實事項之規定處斷。
偽造、變造私文書，足以生損害於公眾或他人者，處五年以下有期徒刑。
刑法第二百十四條：
明知為不實之事項，而使公務員登載於職務上所掌之公文書，足以生損害於公眾或他
人者，處三年以下有期徒刑、拘役或五百元以下罰金。
                                                                   Ｊ
